【裁判字號】    95,交聲,20
【裁判日期】    950529
【裁判案由】    違反道路交通管理處罰條例聲明異議
【裁判全文】
臺灣新竹地方法院交通事件裁定
移送機關  交通部公路總局新竹區監理所
受處分人
即異議人  甲○○
上列異議人對於交通部公路總局新竹區監理所94年12月21日竹監
營字第裁50－E00000000號裁決處分，聲明異議，本院裁定如下
：
    主  文
異議駁回。
    理  由
一、按汽車駕駛人，駕駛汽車經測試檢定有左列情形之一者，處
    新臺幣一萬五千元以上六萬元以下罰鍰，並當場移置保管其
    車輛及吊扣其駕駛執照一年；因而肇事致人受傷者，並吊扣
    其駕駛執照二年；致人重傷或死亡者，吊銷其駕駛執照，並
    不得再考領：一、酒精濃度超過規定標準。二、吸食毒品、
    迷幻藥、麻醉藥品及其相類似之管制藥品。又按汽車駕駛人
    ，駕駛汽車肇事致人受傷或死亡，應即採取救護或其他必要
    措施，並向警察機關報告，不得駛離；違者吊扣其駕照三個
    月至六個月；逃逸者吊銷駕駛執照。道路交通管理處罰條例
    第35條第1項，第62條第1項分別定有明文（按道路交通管理
    處罰條例第35、62條業經修正，經總統於94年12月28日以華
    總一義字第09400212581號令修正公布；惟迄今尚未經行政
    院以命令發布施行，故仍應適用經總統於91年7月3日以華總
    一義字第09100133710號令修正公布；並於91年8月14日經行
    政院院臺交字第0910040676號令發布自91年9月1日施行之條
    文）。
二、原處分機關交通部公路總局新竹區監理所（下稱新竹區監理
    所）裁決理由略以：聲明異議人即受處分人甲○○駕駛所有
    FWS－633號重機車於94年12月7日晚上10時20分許，行經新
    竹縣竹北市○○街、台元街口前因有：1.酒醉駕車肇事酒測
    值每公升0.88毫克。2.肇事致人受傷逃逸之違規事實，經新
    竹縣警察局竹北分局專責交通事故處理小組員警乙○○填製
    新竹縣警察局94年12月8日竹縣警交字第E00000000號舉發違
    反道路交通管理事件通知單（下稱舉發通知單），新竹區監
    理所乃於94年12月21日依據道路交通管理處罰條例第35條第
    1 項第1款、第62條第1項之規定裁處異議人新臺幣45,000元
    罰鍰、吊銷駕駛執照、終身禁考，並由受處分人甲○○當場
    簽收等情，有新竹縣警察局94年12月21日竹縣警交字第E000
    00000號舉發通知單、新竹區監理所94年12月21日竹監營字
    第裁50－E00000000號裁決書暨掛號郵件收件回執各1紙在卷
    可稽。
三、聲明異議意旨略以：異議人即受處分人甲○○於94年12月7
    日晚上10時20分，駕駛FWS－633重機車行駛竹北市喬蓮飯店
    旁發生事故，被警查獲，致遭裁決處新臺幣45,000元之罰鍰
    ，吊銷駕駛執照，終身禁考。查異議人因發生當時，頭部受
    創、無意識行為，被送東元醫院急診處，並無肇事逃逸行為
    ，且當時機車亦放置現場，為此新竹縣警察局交通事件裁決
    所（應係交通部公路總局新竹區監理所之誤）所為之處分顯
    有錯誤，爰依法聲明異議，請求撤銷原處分云云。
四、經查，異議人即受處分人甲○○駕駛所有車號FWS－633號重
    機車，於上揭時、地確實有酒醉駕車肇事致人受傷之違規行
    為，業經異議人於本院95年2月27日上午11時10分之訊問筆
    錄中自承在卷，並有甲○○於94年12月7日晚上11時21分受
    檢之酒精測定紀錄表、證人梁發翔、許竣松之證述暨二人之
    94年12月7日東元綜合醫院診斷證明書各1份、現場照片6幀
    等在卷可暨（經本院調閱臺灣新竹地方法院檢察署94年度偵
    字第6494號卷宗）；異議人雖否認有肇事逃逸之行為，辯以
    ：「……，但我沒有逃逸。因我發生車禍後，已沒有什麼意
    識，車子留在現場。而且車禍發生到警察到達現場，將近半
    個小時，我要逃跑早就跑掉。……發生車禍後，我頭部受傷
    ，確實不知道發生什麼事情。」云云，然據證人乙○○即新
    竹縣警察局竹北分局專責交通事故處理小組員警於本院95年
    2月27日訊問時到庭證述：「94年12月7日晚上10時20分左右
    ，他們發生車禍可能是在之前，我們接獲通報到現場，現場
    有路人在看，我問路人當事人是否均已送醫，路人說只有兩
    個人，後來我在丈量現場的時候，看到距離50公尺遠台元科
    技公司門口警衛室旁，有人坐在門口，我請他過來，問他是
    否他肇事，他說他不知道，我看到他頭部有受傷，滿臉都是
    血，送他去醫院，問之前受傷送醫的人，對方告訴我沒錯，
    是異議人肇事。（問：為何只有兩位告訴人送醫？）我到現
    場的時候，路人說另外一個當事人不願意坐救護車，路人說
    救護車來的時候他不願意搭乘，但是異議人的車子留在現場
    ，不能騎用。（問：如何認定異議人有逃逸行為？）我們到
    達現場他異議人不在現場，我們請他過來，問他事故發生經
    過，他也說不知道，本件也不是異議人報案，所以認為異議
    人肇事逃逸。」等語在卷綦詳；是以，倘依異議人所謂「頭
    部受傷，確實不知道發生什麼事情」，異議人當時焉能明確
    拒絕搭乘救護車送醫治療？又謂「車禍發生到警察到達現場
    ，將近半個小時，我要逃跑早就跑掉……」，且案發後不在
    事故現場，而係在距離事故現場50公尺遠之台元科技公司門
    口警衛室旁，又對於員警乙○○當場詢問是否為其所肇事時
    ，答以不知加以回應，足見上揭異議人空言辯稱伊沒有肇事
    致人受傷後逃逸云云，顯屬卸責之詞，不足採信。至異議人
    稱當時機車亦留在現場之說，依本院調閱之偵查卷現場照片
    所示，異議人所有之車牌號碼FWS－633重機車，乃因嚴重毀
    損致無法駕駛，亦有證人乙○○之證述在卷足參，且異議人
    於現場所遺留之重機車，與異議人是否成立逃逸行為之認定
    尚屬無涉，併此指明。
五、綜上，異議人確有於上揭舉發單載時、地有1.酒醉駕車肇事
    酒測值高達每公升0.88毫克（酒精濃度超過規定標準）、2.
    肇事致人受傷逃逸之違規行為，新竹區監理所以異議人違反
    道路交通管理處罰條例第35條第1項第1款、第62條第1項，
    裁罰異議人罰鍰新臺幣45,000元、吊銷駕駛執照、終身禁考
    ，於法並無不合，本件異議為無理由，應予駁回。
據上論斷，應依道路交通案件處理辦法第19條，裁定如主文。
中    華    民    國    95    年    5     月    29    日
                  交通法庭  法  官  林秋宜
以上正本證明與原本無異。
如不服本裁定，應於裁定送達後5日內向本院提出抗告狀。
中    華    民    國    95    年    5     月    29    日
                            書記官  馮玉玲


司法院資訊處製作；財團法人民間司法改革基金會備份。
